臺灣高等法院刑事判決　　　　　　　　94年度上訴字第3232號
上　訴　人
即　被　告　乙○○
　　　　　　　　　　現在臺灣臺北看守所羈押中
指定辯護人　本院公設辯護人　甲○○
上列上訴人即被告因違反槍砲彈藥刀械管制條例等案件，不服臺
灣板橋地方法院94年度訴字第914號，中華民國94年8月23日第一
審判決（起訴案號：臺灣板橋地方法院檢察署94年度毒偵字第
1778號），提起上訴，本院判決如下：
    主  文
原判決關於違反槍砲彈藥刀械管制條例部分及定執行刑部分均撤
銷。
乙○○未經許可，持有可發射子彈具有殺傷力之槍枝，累犯，處
有期徒刑3年4月，併科罰金新台幣50000元，罰金如易服勞役，
以新台幣900元即銀元300元折算1日，扣案如附表編號3所示之改
造仿BERETTA廠手槍1支（槍枝管制編號0000000000）沒收。
其餘上訴駁回。
前述撤銷改判部分與上訴駁回部分，應執行有期徒刑3年6月，併
科罰金新台幣50000元，罰金如易服勞役，以新台幣900元即銀元
300元折算1日，扣案如附表編號1所示之第二級毒品安非他命3包
（驗餘淨重共0.51公克）、含第二級毒品安非他命殘渣袋2包（
所含安非他命量微無法析離磅秤）、編號3所示之第二級毒品安
非他命1包（淨重1公克）均沒收銷燬；及編號1所示之吸管2支、
編號2所示之玻璃球吸食器2組、吸管1支、編號3所示之吸食器1
個、改造仿BERETTA廠手槍1支（槍枝管制編號0000000000）均沒
收。
    事  實
一、乙○○曾於民國90年間因違反妨害兵役治罪條例案件，經臺
    灣板橋地方法院以90年度訴字第1811號判決判處有期徒刑7
    月確定，復於91年間因搶奪案件，經臺灣板橋地方法院以91
    年度訴字第1040號判決判處有期徒刑1年確定，上開罪刑嗣
    裁定應執行有期徒刑1年5月確定，而於93年7月19日縮刑期
    滿執行完畢。又於91年間因施用毒品案件，經臺灣板橋地方
    法院以91年度毒聲字第643號裁定應送勒戒處所觀察勒戒後
    ，認有繼續施用毒品傾向，而經臺灣板橋地方法院以91年度
    毒聲字第913號裁定令入戒治處所施以強制戒治，於92年3月
    14強制戒治執行完畢，並由臺灣板橋地方法院檢察署檢察官
    於92年5月29日以92年度戒毒偵字第163號為不起訴處分確定
    ，猶未思悔改，明知安非他命係毒品危害防制條例所定之第
    二級毒品，不得持有及施用，竟基於施用第二級毒品之概括
    犯意，自93年11月初某日起至94年3月18日止，在臺北縣新
    莊市○○路181巷2弄4號3樓住處、同縣市○○街之停車場及
    臺北縣、市某處等地，連續多次非法施用第二級毒品安非他
    命，而分別於如附表編號1、2所示之時間、地點為警查獲，
    並扣得如附表編號1、2所示之物。又其明知具有殺傷力之改
    造手槍，係屬槍砲彈藥刀械管制條例所管制之物，非經主管
    機關許可不得持有之，竟於94年1月初某日，在桃園縣龜山
    鄉內某處，以新台幣（下同）110000元之代價，向名為謝忠
    民（年籍不詳）之成年男子，購買具有殺傷力之改造仿
    BERETTA廠手槍1支（槍枝管制編號0000000000號）及不具殺
    傷力之改造子彈3顆，而未經許可持有上開槍枝。嗣於如附
    表編號3所示之時間、地點為警查獲，並扣得如附表編號3所
    示之物。
二、案經臺北縣政府警察局新莊分局報請臺灣板橋地方法院檢察
    署檢察官偵查起訴。
　　理  由
一、上開犯罪事實，業據上訴人即被告乙○○（下稱被告）於原
    審、本院審理時坦承不諱，而其於如附表所示時間為警查獲
    後，經警採集尿液送驗結果，均呈安非他命陽性反應，有臺
    灣檢驗科技股份有限公司濫用藥物尿液檢驗報告一紙及臺灣
    尖端先進生技醫藥股份有限公司濫用藥物檢驗報告二紙附卷
    可稽，並有如附表編號1所示之第二級毒品安非他命3包（驗
    餘淨重共0.51公克，此有臺北市政府警察局94年3月16日北
    市鑑毒字第566號鑑驗通知書附於409號偵查卷第14頁可稽）
    、含第二級毒品安非他命殘渣袋2包（所含安非他命量微無
    法析離磅秤）、吸管2支、編號2所示之玻璃球吸食器2組、
    吸管1支、編號3所示之第二級毒品安非他命1包（淨重1公克
    ，此有臺北縣政府警察局新莊分局查獲煙毒鑑定證明書附於
    1778號偵查卷第23頁可稽）、吸食器1個等扣案可證，而被
    告於經警查獲後所採集之尿液，經送檢驗之結果，均呈安非
    他命之陽性反應，此亦有台灣尖端先進生技醫藥股份有限公
    司93年12月3日濫用藥物檢驗報告一紙在卷（見7217號偵查
    卷第21頁）可考；足認被告此部分自白連續施用第二級毒品
    安非他命與事實相符，為可採信，而被告前因施用毒品案件
    ，經原審以91年度毒聲字第643號裁定應送勒戒處所觀察勒
    戒後，認有繼續施用毒品傾向，而經原審以91年度毒聲字第
    913號裁定令入戒治處所施以強制戒治，於92年3月14日強制
    戒治執行完畢，並由臺灣板橋地方法院檢察署檢察官於92年
    5月29日以92年度戒毒偵字第163號為不起訴處分確定之事實
    ，有本院被告全國前案紀錄表、上開不起訴處分書在卷可佐
    ，是被告於上開強制戒治執行完畢5年內再犯本件施用第二
    級毒品罪，堪以認定。又扣案如附表編號3所示之改造槍、
    彈經送內政部警政署刑事警察局鑑定結果，認送驗改造手槍
    1支（槍枝管制編號0000000000），認係由仿BERETTA廠84型
    半自動手槍製造之玩具手槍換裝土造金屬槍管而成之改造手
    槍，機械性能良好，可擊發適用子彈，認具殺傷力，此有該
    局94年4月4日刑鑑字第0940047539號槍彈鑑定書在卷（見
    4972號偵查卷第66至68頁）足憑。綜上所述，本件事證明確
    ，被告犯行均堪認定。
二、核被告施用安非他命之所為，係犯毒品危害防制條例第10條
    第2項之施用第二級毒品罪；其因施用而持有安非他命，其
    低度之持有行為，應為其施用安非他命之高度行為所吸收，
    不另論罪；又其先後多次施用第二級毒品安非他命之犯行，
    時間緊接，犯罪構成要件相同，顯係基於概括犯意為之，為
    連續犯，應依刑法第56條之規定，論以一罪並加重其刑。至
    移送併案部分，即被告於93年11月28日為警採尿前90小時內
    某時，在不詳處所非法施用第二級毒品安非他命犯行（94年
    度毒偵字第2514號），及自94年1月初起至同年3月18日止，
    連續施用第二級毒品安非他命犯行（94年度毒偵字第2729號
    ），與上開論罪科刑之連續施用第二級毒品罪部分有連續犯
    之裁判上一罪關係，為起訴效力所及，本院自應併予審究，
    附此敘明。又核被告未經許可持有上開具有殺傷力之槍枝之
    所為，係犯槍砲彈藥刀械管制條例第八條第四項之未經許可
    持有可發射子彈具有殺傷力之槍枝罪。查被告有如事實欄所
    載之刑之執行紀錄，有臺灣高等法院被告全國前案紀錄表在
    卷可稽，其受有期徒刑執行完畢，5年以內再犯本件有期徒
    刑以上之二罪，均為累犯，均應依刑法第47條之規定，分別
    加重其刑。又被告所犯上開二罪間，犯意各別，行為互異，
    應分論併罰。
三、原審就被告施用第二級毒品部分，因之適用毒品危害防制條
    例第10條第2項、第18條第1項前段，刑法第11條前段、第56
    條、第47條、第38條第1項第1款、第2款，罰金罰鍰提高標
    準條例第2條，現行法規所定貨幣單位折算新臺幣條例第2條
    ，判處被告有期徒刑6月，並諭知扣案如前述之物，沒收銷
    燬之或沒收，認事用法均無違誤，量刑亦稱妥適，被告就此
    部分上訴意旨雖以渠所施用之毒品，係向一名謝忠民之人所
    購得，渠供出毒品之來源，應有減刑之適用云云。惟按犯毒
    品危害防制條例第4條第1項至第4項、第5條第1項至第4項前
    段、第6條第1項至第4項、第7條第1項至第4項、第8條第1項
    至第4項、第10條或第11條第1項、第2項之罪，供出毒品來
    源，因而破獲者，得減輕其刑。毒品危害防制條例第17條固
    定有明文；惟經台灣高等法院檢察署檢察官、台灣板橋地方
    法院檢察署檢察官指揮台北縣政府警察局新莊分局員警，借
    訊並借提被告，依被告之供述，至被告所指該謝忠民之人住
    處查察，並未發現謝忠民其人，此有台北縣政府警察局新莊
    分局94年11月21日偵查報告在卷可考，是足見本件並未依被
    告之供述而破獲毒品之來源，是依法本件被告尚與毒品危害
    防制條例第17條所定減輕適用之要件不符，而不得藉此邀寬
    典。被告此部分上訴顯無理由，應予駁回。另原審就被告違
    反槍砲彈藥刀械管制條例部分，以被告事證明確，而予論科
    ，固非無見。惟查未扣案之改造21顆子彈，雖經被告於原審
    審理中自白其曾經試射擊發云云，惟此部分於法核僅係被告
    之自白，且乏積極證據補強之，此部分亦未據檢察官起訴，
    原審竟遽以審究，並就此部分判決認定之，於法顯有未洽。
    雖被告就此部分上訴意旨以：渠所持有之槍枝，係向一名謝
    忠民之人所購得，渠供出槍枝之來源，應有減刑之適用云云
    。惟按犯槍砲彈藥刀械管制條例之罪，於偵查或審判中自白
    ，並供述全部槍砲、彈藥、刀械之來源及去向，因而查獲或
    因而防止重大危害治安事件之發生者，減輕或免除其刑。槍
    砲彈藥刀械管制條例第18條第4項前段固亦有明定。惟槍砲
    彈藥刀械管制條例第18條第4項前段所定減輕其刑之適用，
    係以供述全部槍砲、彈藥、刀械之來源及去向，因而查獲或
    因而防止重大危害治安事件之發生者為條件，此觀諸該法條
    之規定自明。查本件被告固於本院調查、審理時供稱其所持
    有之槍枝係購自謝忠民之人，惟經台灣高等法院檢察署檢察
    官、台灣板橋地方法院檢察署檢察官指揮台北縣政府警察局
    新莊分局員警，借訊並借提被告，依被告之供述，至被告所
    指該謝忠民之人住處查察，並未發現謝忠民其人，此有前引
    台北縣政府警察局新莊分局94年11月21日偵查報告在卷可考
    ，是足見本件並未依被告之供述而破獲槍枝來源，是依法本
    件被告尚與槍砲彈藥刀械管制條例第18條第4項前段所定減
    輕適用之要件不符，而不得藉此邀寬典。被告此部分上訴意
    旨雖無可採，然原判決既有前述可議，即屬無可維持，應由
    本院將原判決關於違反槍砲彈藥刀械管制條例部分及定執行
    刑部分均撤銷。爰審酌被告之素行、犯罪動機、目的、所生
    危害及犯罪後坦承犯行，態度良好等一切情狀，就被告違反
    槍砲彈藥刀械管制條例部分，量處如主文第2項所示之刑，
    並就罰金刑部分諭知易科罰金之折算標準，並就前述撤銷改
    判部分及上訴駁回部分定其應執行之刑。
三、另扣案如附表編號3所示之仿BERETTA廠84型半自動手槍1支
    ，為違禁物，應依刑法第38條第1項第1款之規定沒收之。至
    扣案之改造子彈3顆，因不具殺傷力及彈殼4顆，因不再具有
    子彈之功能，均非違禁物，故均不予沒收，併此敘明。另此
    部分應予沒收之物，應與前述上訴駁回部分所諭知沒收之物
    ，併予沒收。
據上論斷，應依刑事訴訟法第368條、369條第1項前段、第364條
、第299條第1項前段，槍砲彈藥刀械管制條例第8條第4項、毒品
危害防制條例第10條第2項、第18條第1項前段，刑法第11條前段
、第56條、第47條、第42條第2項、第51條第5款、第9款、第38
條第1項第1款、第2款，罰金罰鍰提高標準條例第2條，現行法規
所定貨幣單位折算新臺幣條例第2條，判決如主文。
本案經檢察官李良忠到庭執行職務。
中　　華　　民　　國　　94　　年　　12　　月　　22　　日
                  刑事第六庭審判長法  官  許國宏
　　                              法  官  楊貴志
                          　　　　法　官  林銓正
以上正本證明與原本無異。
槍砲部分如不服本判決，應於收受送達後10日內向本院提出上訴
書狀，其未敘述上訴之理由者並得於提起上訴後10日內向本院補
提理由書（均須按他造當事人之人數附繕本）。
其餘不得上訴。
　                                書記官  陳玲憶
中　　華　　民　　國　　94　　年　　12　　月　　22　　日
附表：
┌──┬───────┬────────────┬─────────┐
│編號│查獲時間      │查獲地點                │扣案物品          │
├──┼───────┼────────────┼─────────┤
│一、│九十三年十一月│臺北市○○區○○街156巷 │1.第二級毒品安非他│
│    │二十八日六時二│65弄口                  │  命三包（驗餘淨重│
│    │十分許        │                        │  共0.51公克，此有│
│    │              │                        │  臺北市政府警察局│
│    │              │                        │  鑑驗通知書附卷可│
│    │              │                        │  稽）；          │
│    │              │                        │2.含第二級毒品安非│
│    │              │                        │  他命殘渣袋二包（│
│    │              │                        │  所含安非他命量微│
│    │              │                        │  無法析離磅秤）；│
│    │              │                        │3.吸管二支。      │
├──┼───────┼────────────┼─────────┤
│二、│九十四年一月四│臺北市大安區○○○路、臨│１玻璃球吸食器二組│
│    │日零時三十分許│江街口                  │  ；              │
│    │              │                        │2.吸管一支。      │
├──┼───────┼────────────┼─────────┤
│三、│九十四年三月十│臺北縣新莊市○○街125號 │1.第二級毒品安非他│
│    │九日一時三十分│Ｂ1網戲帝國網咖         │  命一包（淨重1公 │
│    │許            │                        │  克，有臺北縣政府│
│    │              │                        │  警察局新莊分局查│
│    │              │                        │  獲煙毒鑑定證明書│
│    │              │                        │  附卷可稽）；    │
│    │              │                        │2.吸食器一個；    │
│    │              │                        │3.改造仿BERETTA廠 │
│    │              │                        │  手槍一支（槍枝管│
│    │              │                        │  制編號0000000000│
│    │              │                        │  ）；            │
│    │              │                        │4.改造子彈三顆；  │
│    │              │                        │5.彈殼四顆。      │
│    │              │                        │6.汽車行車執照一張│
│    │              │                        │  、鑰匙一把（此部│
│    │              │                        │  分所涉竊盜案件，│
│    │              │                        │  由檢察官另行併案│
│    │              │                        │  處理）          │
└──┴───────┴────────────┴─────────┘
附錄：本案論罪科刑法條全文
槍砲彈藥刀械管制條例第8條第4項
未經許可，持有、寄藏或意圖販賣而陳列第 1 項所列槍枝者，處
一年以上七年以下有期徒刑，併科新台幣0000000元以下罰金。
毒品危害防制條例第10條第2項
施用第 2 級毒品者，處三年以下有期徒刑。
